臺灣屏東地方法院刑事判決　　　　　　　94年度交訴字第21號
公　訴　人　臺灣屏東地方法院檢察署檢察官
被　　　告　乙○○
上列被告因過失致死等案件，經檢察官提起公訴（93年度偵字第
3065號），本院依簡式審判程序判決如下：
    主  文
乙○○服用酒類，不能安全駕駛動力交通工具而駕駛，累犯，處
有期徒刑陸月。又因過失致人於死，累犯，處有期徒刑壹年貳月
。應執行有期徒刑壹年陸月。
    事  實
一、乙○○前曾因贓物案件，經法院判處有期徒三月，於民國92
    年11月17日易科罰金執行完畢。其明知自小客車駕駛執照於
    吊扣期間，不得駕駛自小客車，亦明知酒醉後不得駕車，卻
    於前案執行完畢後五年內之93年5 月7 日晚間10時許，先後
    在屏東縣萬巒鄉○○村○○路58號徐茂榮之住處及潮州鎮某
    處與友人飲酒後，已達酒醉不能安全駕駛之程度時，駕駛車
    號8298-FL 自小客車，搭載徐茂榮、甲○○自潮州鎮飲酒處
    要返回徐茂榮位於屏東縣萬巒鄉○○村○○路58號之住處，
    行經屏東縣內埔鄉○○○路新置路段轉彎處，本應注意車前
    狀況及行經彎道，需減速慢行，作隨時停車之準備，並隨時
    採取必要之安全措施，且依當時情形，又無不能注意之情形
    ，乃竟疏於注意車前動態，亦未減速，復因受酒精之影響，
    注意力及操控能力降低，疏於注意，仍以六、七十公里之速
    度通過彎道（該處速限每小時七十公里），致車輛失控，衝
    入路邊檳榔園內，使徐茂榮因胸腔內出血而死亡，甲○○受
    有右側肋骨骨折、頭部外傷併右上額撕裂傷等傷害（未經告
    訴），乙○○亦受有左側頭頂骨部撕裂傷，經警據報前往處
    理，再前往乙○○就醫之醫院查證，發覺為乙○○肇事前，
    乙○○即向到醫院之警員坦承為其肇事，並表示願接受審判
    之意，嗣乙○○在安泰醫院就醫時，經警囑託該院對乙○○
    為抽血檢驗時，發覺其血液中酒精濃度達152.07mg/dl （換
    算呼氣之酒精濃度約為0.7mg/l）。
二、案經屏東縣警察局內埔分局移送臺灣屏東地方法院檢察署檢
    察官偵查起訴。
    理  由
一、訊據被告乙○○對其於酒後無照駕車，因疏於注意車前狀況
    且經過彎道未依規定減速，致於上揭時、地發生車禍，並使
    被害人徐茂榮死亡，事後經抽血檢驗結果，其血液中酒精濃
    度達152.07mg/dl 之事實供承不諱，核與證人甲○○於警詢
    中所述之飲酒及車禍發生經過情節相符；又被告酒後駕車行
    經上開路段，於天候、路況均無影響車輛行駛之情形下，竟
    將車輛駛出路面而衝入邊檳榔園中，可見其確實已因飲用酒
    類而達無法安全駕駛之程度；此外並有現場照片、現場圖、
    道路交通事故調查報告表、安泰醫院出具之檢查單等在卷可
    資佐証，且被害人係因本件車禍致胸腔內出血死亡，業經臺
    灣屏東地方法院檢察署檢察官督同法醫師相驗明確，有相驗
    屍體證明書、驗斷書、勘驗筆錄等在卷可憑。
二、按汽車駕駛人飲用酒類後其吐氣所含酒精濃度超過每公升0.
    25毫克者不得駕車、行經彎道應減速慢行，作隨時停車之準
    備、駕駛人應注意車前狀況，並隨時採取必要之安全措施，
    道路交通安全規則第一百十四條第二款、第九十三條第一項
    第三款、第九十四條第三項分別定有明文，此乃被告應注意
    並能注意之事項；又被告於上揭時地駕車本應注意上揭規定
    ，且依當時情形，又無不能注意之情形，乃竟疏於注意而酒
    醉駕車，復未警戒車前，採取適當之安全措施，致駕車衝出
    路面進入路邊檳榔園內肇事使被害人受創死亡，其有過失，
    已經明顯，台灣省高屏澎區車輛行車事故鑑定委員會93年8
    月20日高屏澎鑑字第九三一二二八號函附之鑑定意見書亦同
    此認定。被害人因本件車禍致胸腔內出血死亡，與被告之過
    失行為間並有相當因果關係，罪證明確，被告犯行已堪認定
    。
三、本件被告於酒後血液中酒精濃度已達152.07mg/dl （換算呼
    氣中酒精濃度約為0.7mg/l）以 上時，達無法安全駕駛之程
    度時，仍駕車上路，係犯刑法第一百八十五條之三之罪；其
    駕駛自用小客車肇事致人於死，核其所為係犯刑法第二百七
    十六條第一項之過失致人於死罪。又按汽車駕駛執照為駕駛
    汽車之許可憑證，駕駛執照吊扣期間駕車者，應處汽駕駛人
    罰鍰並當場禁止其駕駛及扣留其車輛牌照，此觀道路交通規
    則第五十條第一項前段及道路交通管理處罰條例第二十一條
    第一項第七款規定即明，足認吊扣駕駛執照期間絕對禁止該
    駕駛人駕車，於駕駛執照吊扣期間駕車致人於死，自符合道
    路交通管理處罰條例第八十六條第一項無駕駛執照駕車之加
    重規定（最高法院91年台上字第5274號裁判要旨參照），而
    被告之駕駛執照因酒醉駕車遭吊扣，期間自93年3 月1 日起
    至同年8 月31日止，除有警卷所附證號查詢汽車駕駛人資料
    一紙外，亦為上述道路交通事故調查報告表所載明，並為被
    告於本院審理中所承認，依上開說明，被告於上開93年5 月
    7 日之駕車行為，自屬無照駕駛；被告無照且酒醉駕車，因
    而致人死亡，其過失致死罪部分應依道路交通管理處條例第
    八十六條第一項規定，加重其刑；又被告前曾因贓物案件，
    經法院判處有期徒三月，於92年11月17日易科罰金執行完畢
    ，有台灣高等法院被告前案紀錄表足憑，其於執行完畢後五
    年內，再犯有期徒刑以上之本案二罪，均為累犯，應分別加
    重其刑，過失致死罪部分並應遞加重之；再被告於肇事致人
    於死後，處理員警前往醫院處理時，被告在場，於員警尚不
    知為其肇事前，向員警坦承為肇事人，已經承辦警員載明於
    屏東縣警察局內埔分局道路交通事故肇事人自首情形紀錄表
    ，堪認被告對於過失致死罪部分已為自首，爰依刑法第六十
    二條之規定減輕其刑，並先加後減之；被告所犯上開公共危
    險罪及過失致死罪，犯意各別，手段互殊，應分論併罰。審
    酌被告前有偽造有價證券、違反肅清煙毒條例、贓物等前科
    ，有其前科表可證，素行不佳、前已因酒醉駕車遭吊扣駕照
    ，已如前述，竟不知警惕，再於吊扣駕照期間酒醉駕車，致
    犯本案、肇事後測得之血液中酒精濃度高達152.07mg/dl ，
    ，並於無突發狀況下，竟將車輛駛出路面，衝入路邊檳榔園
    中，可見被告肇事時之酒醉程度不輕，過失情節嚴重、致被
    害人徐茂榮死亡，所生損害重大、與被害人為朋友關係，案
    發當時係載明被害人於飲酒後返家、犯後坦承犯行，態度尚
    可等一切情狀，爰酌情各量處如主文所示之刑，並定其應執
    行之刑。
據上論斷，應依刑事訴訟法第二百九十九條第一項前段、第二百
七十三條之一第一項，道路交通管理處條例第八十六條第一項、
刑法第一百八十五條之三、第二百七十六條第一項、第四十七條
、第六十二條、第五十一條第五款，罰金罰鍰提高標準條例第一
條前段，判決如主文。
本案經檢察官劉俊儀到庭執行職務。
中　　華　　民　　國　　94　　年　　8 　　月　　15　　日
                  交通法庭    法  官  莊鎮遠
以上正本證明與原本無異。
如不服本判決應於收受本判決送達後十日內向本院提出上訴書狀
，其未敘述上訴理由者，並得於提起上訴後十日內向本院補提理
由書狀（均須按他造當事人之人數附繕本）「切勿逕送上級法院
」
中　　華　　民　　國　　94　　年　　8 　　月　　15　　日
                              書記官  薛慧茹
附錄本判決論罪之法條：
刑法第185條之3
服用毒品、麻醉藥品、酒類或其他相類之物，不能安全駕駛動力
交通工具而駕駛者，處一年以下有期徒刑、拘役或三萬元以下罰
金。
刑法第276條第1項
因過失致人於死者，處二年以下有期徒刑、拘役或二千元以下
罰金。
